【裁判字號】    98,交聲,1519
【裁判日期】    981201
【裁判案由】    聲明異議
【裁判全文】
臺灣彰化地方法院交通事件裁定        98年度交聲字第1519號
原處分機關
即移送機關  交通部公路總局臺中區監理所彰化監理站
異議人即
受處分人    乙○○
上列異議人即受處分人因違反道路交通管理處罰條例案件，對於
交通部公路總局臺中區監理所彰化監理站民國98年10月12日所為
之處分（彰監四字第裁64-Z00000000號裁決書），聲明異議，本
院裁定如下：
    主  文
原處分撤銷。
乙○○不罰。
    理  由
一、原處分意旨略以：本件異議人即受處分人（下稱受處分人）
    乙○○於民國98年9 月1 日上午2 時4 分許，駕駛其所有之
    車牌號碼M5-3439 號自用一般小客車，行經國道一號高速公
    路北上207 公里處，經內政部警政署國道公路警察局第三警
    察隊員警攔檢測試其呼氣所含酒精濃度達每公升0.27毫克，
    而有「汽車駕駛人酒精濃度超過規定標準」之違規事實，經
    內政部警政署國道公路警察局第三警察隊依違反道路交通管
    理處罰條例第35條第1 項第1 款之規定，以公警局交字第Z0
    0000000 號舉發違反道路交通管理事件通知單舉發，並經原
    處分機關於98年10月12日以彰監四字第裁64-Z00000000號裁
    決書，裁處罰鍰新臺幣（下同）19,500元，吊扣駕駛執照12
    個月，並施以道安講習等語。
二、異議意旨略以：依違反道路交通管理事件統一裁罰基準及處
    理細則第12條第1 項第12款規定：駕駛汽車經測試檢定，其
    吐氣所含酒精濃度超過規定之標準值未逾每公升0.02毫克，
    而未嚴重危害交通安全、秩序或發生交通事故，且情節輕微
    ，以不舉發為適當者，交通勤務警察或依法令執行交通稽查
    任務人員得對其施以勸導，免予舉發。本件受處分人酒後駕
    車違規情節符合上開免予舉發之規定，依法自應免予舉發，
    為此聲明異議，請求撤銷原處分等語。
三、按汽車駕駛人飲用酒類或其他類似物後，其吐氣所含酒精濃
    度超過每公升0.25毫克或血液中酒精濃度超過百分之0.05以
    上者，不得駕車，道路交通安全規則第114 條第2 款定有明
    定。另按汽車駕駛人，駕駛汽車經測試檢定有酒精濃度超過
    規定標準之情形者，處15,000元以上60,000元以下罰鍰，並
    當場移置保管該汽車及吊扣其駕駛執照1 年，道路交通管理
    處罰條例第35條第1 項第1 款亦定有明文。再駕駛汽車經測
    試檢定，其吐氣所含酒精濃度超過規定之標準值未逾每公升
    0.02毫克，而未嚴重危害交通安全、秩序或發生交通事故，
    且情節輕微，以不舉發為適當者，交通勤務警察或依法令執
    行交通稽查任務人員得對其施以勸導，免予舉發。對於不聽
    勸導者，必要時，仍得舉發，並於通知單記明其事件情節及
    處理意見，供裁決參考，違反道路交通管理事件統一裁罰基
    準及處理細則第12條第1 項第12款及第3項亦有明文。
四、經查：
（一）本件受處分人於98年9 月1 日上午2 時4 分許，駕駛車牌
      號碼M5- 3439號自小客車，行經國道一號高速公路北上20
      7 公里處，經內政部警政署國道公路警察局第三警察隊員
      警丙○○、甲○○攔檢測試其呼氣所含酒精濃度達每公升
      0.27毫克等情，業據證人即舉發之員警丙○○、甲○○於
      本院訊問時證述在卷，並有酒精濃度測試單影本、內政部
      警政署國道公路警察局公警局交字第Z00000000 號舉發違
      反道路交通管理事件通知單附卷可稽，且為受處分人所不
      爭執，是受處分人確有前揭酒後駕車之違規事由，堪以認
      定。
（二）然依上開違反道路交通管理事件統一裁罰基準及處理細則
      第12條第1 項第12款及第3 項規定，容許交通勤務警察或
      依法令執行交通稽查人員對駕駛人執行酒測，若駕駛人吐
      氣所含酒精濃度雖超過0.25毫克之標準值但未逾每公升0.
      02毫克，而未嚴重危害交通安全、秩序或發生交通事故，
      且情節輕微時，以不舉發為適當，交通勤務警察或依法令
      執行交通稽查任務人員得對駕駛人施以勸導，免予舉發，
      對於不聽勸導者，必要時，仍得舉發，是賦予執行單位執
      行時審酌之依據，則本件受處分人雖經測得酒測值為每公
      升0.27毫克，已超過標準值每公升0.25毫克，然尚未逾越
      標準值每公升0.02毫克，且本件係國道公路警察局第三警
      察隊中興分隊員警執行防治酒駕勤務，將行經執勤地點之
      每輛車輛均攔下過濾，在過濾過程中，發覺受處分人身有
      酒味，故要求受處分人下車接受酒測，在攔檢受處分人過
      程中，未發現受處分人有行車不穩、蛇行、危險駕駛或肇
      事之行為。而上開裁罰基準規定未逾0.02毫克，依警政署
      之函示係指0.27毫克以下，並含0.27毫克，本件是因當時
      另有一部車子車主酒測為0.30毫克，員警怕該名車主異議
      ，故不得不開單舉發受處分人違規酒駕，倘當時該名車主
      未在場，則本件符合上開免予舉發之規定，故只會開勸導
      單之事實，亦據內政部警政署國道公路警察局第三警察隊
      中興分隊員警丙○○、甲○○於本院訊問時證述綦詳，是
      本件受處分人吐氣所含酒精濃度雖為0.27毫克，但屬超過
      0.25毫克之標準值而未逾每公升0.02毫克，且未嚴重危害
      交通安全、秩序或發生交通事故，復情節輕微，依上開違
      反道路交通管理事件統一裁罰基準及處理細則第12條第1
      項第12款規定，自以不舉發為適當，本件又查無受處分人
      因飲用酒類駕駛上開車輛，而有危害交通安全秩序或發生
      交通事故之情節，是本院認受處分人本件之違規情節應屬
      輕微，而予以不舉發為適當。
（三）從而，本件受處分人違規情節輕微，應予不舉發為適當，
      自應依違反道路交通管理事件統一裁罰基準及處理細則第
      12條第1 項第12款規定，以勸導代替舉發之方式為之，原
      處分機關未予詳查，逕依道路交通管理處罰條例第35條第
      1 項第1 款之規定，裁處受處分人罰鍰19,500元，吊扣駕
      駛執照12個月，並施以道安講習，顯有未洽。綜上所述，
      異議意旨執此聲明異議指摘原處分不當，為有理由，自應
      由本院將原處分撤銷，另諭知受處分人不罰。
據上論斷，應依道路交通管理處罰條例第87條第2 項，道路交通
案件處理辦法第20條前段之規定，裁定如主文。
中    華    民    國    98    年    12    月    1     日
                  交通法庭    法  官  游秀雯
以上正本證明與原本無異。
如不服本裁定，應於裁定送達後5 日內，向本院提出抗告狀（須
附繕本）。
中    華    民    國    98    年    12    月    1     日
                              書記官  謝志鑫


司法院資訊處製作；財團法人民間司法改革基金會備份。
